【裁判字號】    95,訴,648
【裁判日期】    950929
【裁判案由】    違反毒品危害防制條例
【裁判全文】
臺灣新竹地方法院刑事判決               95年度訴字第648號
公  訴  人  臺灣新竹地方法院檢察署檢察官
被      告  甲○○
                    號
上列被告因違反毒品危害防制條例案件，經檢察官提起公訴（95
年度毒偵字第1229號、1272號），本院裁定以簡式審判程序審理
，判決如下：
     主  文
甲○○施用第一級毒品，處有期徒刑柒月，扣案之海洛因壹包（
淨重零點零陸公克，空包裝重零點肆伍公克）沒收銷燬之；又施
用第一級毒品，處有期徒刑柒月，扣案注射針筒壹支沒收之；又
施用第二級毒品，處有期徒刑月。應執行有期徒刑壹年壹月，
扣案之海洛因壹包（淨重零點零陸公克，空包裝重零點肆伍公克
）沒收銷燬之，注射針筒壹支均沒收。
     事  實
一、甲○○前因施用毒品案件，經觀察、勒戒後，認無繼續施用
    毒品之傾向，而於95年7月5日17時釋放出監，並經台灣新竹
    地方法院檢察署檢察官於95年7月5日以95年度毒偵字第863
    號、960號為不起訴處分確定。惟其仍不知悔改，於上開觀
    察勒戒執行完畢5年內，又各基於施用第1級毒品海洛因及第
    2級毒品安非他命之犯意，於95年7月5日晚上8時許，在新竹
    縣竹北市下斗崙朋友家中，以針筒注射方式施用第一級毒品
    海洛因1次，另於同年7月14日下午2、3時許，在新竹縣新埔
    鎮○道路旁，以針筒注射方式施用第一級毒品海洛因1次，
    又於95年7月14日下午2、3時許（施用第一級毒品後），在
    新竹縣新埔鎮○道路旁，以將第二級毒品安非他命置放於玻
    璃球內加熱燃燒方式，施用第二級毒品安非他命1次，嗣為
    警方於95年7月5日22時許及同年7月14日16時50分許，分別
    在新竹縣竹北市○○路239號前及新竹縣竹北市斗崙里25號
    前查獲，並扣得第一級毒品海洛因1包（毛重1.2公克，95年
    7 月5日扣到）、注射針筒1支（95年7月14日扣到）等物。
二、案經新竹市警察局第二分局報請臺灣新竹地方法院檢察署檢
    察官偵查起訴。
     理  由
一、被告甲○○所犯施用第一級毒品罪及第二級毒品罪，均非為
    死刑、無期徒刑、最輕本刑為三年以上有期徒刑之罪或高等
    法院管轄第一審案件，其於準備程序進行中先就被訴事實為
    有罪之陳述，本院認為合於刑事訴訟法第273條之1第1項之
    規定，裁定進行簡式審判程序，先予敘明。
二、上述事實，業經被告於本院審理時坦白承認，而被告於95年
    7月5日及同年7月14日經警採尿送驗結果，呈嗎啡（即海洛
    因水解後之反應）及安非他命陽性反應，有尿液送驗受檢人
    真實姓名代號對照表及台灣檢驗檢驗科技股份有限公司等紙
    在卷可證。又扣案之白粉1包（淨重0.06公克，空包裝重0.4
    5公克），經送請法務部調查局鑑定結果，認含海洛因成分
    ，有該局鑑定通知書一紙附卷可佐，此外，尚有注射針筒1
    支扣案可稽，被告自白有與之相符之書證、物證佐之，其自
    白真實性自可憑信。再被告甲○○前因施用毒品案件，經觀
    察、勒戒後，認無繼續施用毒品之傾向，而於95年7月5日17
    時釋放出監，並經台灣新竹地方法院檢察署檢察官於95年7
    月5日以95年度毒偵字第863號、960號為不起訴處分確定等
    情，有臺灣高等法院被告前案紀錄表1份在卷足憑，事證明
    確，被告於觀察、勒戒執行完畢釋放後五年內，復施用第一
    級毒品海洛因及第二級毒品安非他命之犯行，堪以認定。
三、查海洛因、安非他命分別為毒品危害防制條例第二條第一項
    第一款、第二款所稱之第一級、第二級毒品，均不得持有及
    施用，被告甲○○竟持以施用，核被告所為（95年7月5日晚
    上8時許，及同年7月14日下午2、3時許，以針筒注射方式施
    用第一級毒品海洛因各1次），各係犯同條例第10條第1項之
    施用第一級毒品罪，其於同年7月14日下午2、3時，以加熱
    燃燒方式施用第二級毒品安非他命係犯同條第2項之施用第
    二級毒品罪。其施用前持有第一級毒品海洛因、第二級毒品
    安非他命之低度行為，應分別為施用之高度行為所吸收，均
    不另論罪。其所犯上開3罪（2次施用第一級毒品海洛因，1
    次施用第二級毒品安非他命），犯意各別，行為不同，應予
    分別論罪，合併處罰。爰審酌被告甫於95年7月5日下午5時
    許釋放3小時後便再施用毒品，顯見戒除毒癮決心不彰，施
    用毒品嚴重危害其身心健康、施用毒品次數及坦認犯行之犯
    罪後態度等一切情狀，就95年7月5日施用第一級毒品量處有
    期徒刑7月，就95年7月14日施用第一級毒品量處有期徒刑7
    月，就施用第二級毒品犯行量處有期徒刑4月，並定其應執
    行之刑。扣押在案之海洛因1包（淨重0.06公克，空包裝重
    0.45公克），應依毒品危害防制條例第18條第1項前段之規
    定沒收銷燬之。另95年7月14日扣押在案之注射針筒1支，為
    被告所有，供施用海洛因所用之物，業經被告供明在卷，應
    依刑法第38條第1項第2款之規定宣告沒收。至95年7月5日扣
    得之注射針筒4支，非被告所有，業據被告供述明確（見95
    年度毒偵字第1229號偵查卷第32頁）爰不併予宣告沒收。
據上論斷，應依刑事訴訟法第273條之1、第299條第1項前段，毒
品危害防制條例第10條第1項、第2項、第18條第1項前段，刑法
第11條、刑法第51條第5款、第38條第1項第2款，判決如主文。
本案經檢察官陳榮林到庭執行職務。
中    華    民    國    95    年    9     月    29    日
                  刑事第一庭    法  官  李毓華
以上正本證明與原本無異。
如不服本判決，應於判決送達後10日內向本院提出上訴狀 (應附
繕本 )，上訴於臺灣高等法院。
中    華    民    國    95    年    9     月    29    日
                                書記官  李佩真
附錄本案論罪科刑法條全文：
毒品危害防制條例第10條
施用第一級毒品者，處 6 月以上 5 年以下有期徒刑。
施用第二級毒品者，處 3 年以下有期徒刑。


司法院資訊處製作；財團法人民間司法改革基金會備份。
